【裁判字號】    97,交上訴,113
【裁判日期】    971016
【裁判案由】    公共危險等
【裁判全文】
臺灣高等法院刑事判決               97年度交上訴字第113號
  上  訴  人  臺灣板橋地方法院檢察署檢察官
  被      告  丙○○
  選任辯護人  陳正旻律師
上列上訴人因被告過失致死等案件，不服臺灣板橋地方法院96年
度交訴字第82號，中華民國97年3月19日第一審判決（起訴案號
：臺灣板橋地方法院檢察署95年度偵字第24732號、96年度偵字
第11184號），提起上訴，本院判決如下：
    主  文
上訴駁回。
    理  由
一、公訴意旨略以：被告丙○○為營業聯結車之駕駛，係從事駕
    駛業務之人。其於民國（下同）95年9月6日中午12時9分許
    ，駕駛車牌號碼為NF-906號之曳引車，沿臺北縣土城市○○
    路○段往同縣三峽鎮方向行駛，途經臺北縣土城市○○路○
    段270號前時，適有甲○○駕駛車牌號碼為ASY-018號之重型
    機車後載被害人孫琇琴，於其曳引車右側同向行駛。詎被告
    丙○○及甲○○均明知該路段車流量大，理應注意兩車併行
    之間隔，並隨時採取必要之安全措施，而依當時天氣晴朗、
    視距良好、路面狀態乾燥、無缺陷，並無不能注意之情事，
    渠等竟均疏於注意保持安全之併行距離，被告丙○○所駕駛
    之曳引車貿然向右側車道分隔線偏行，而不慎擦撞甲○○所
    駕駛之上開機車，致被害人孫琇琴捲入曳引車下遭輾壓造成
    腹骨盆外傷、身體挫斷死亡，甲○○則受有左足壓砸傷及第
    二腳趾壓傷合併指甲脫落及指甲床裂傷等傷害。被告丙○○
    於肇事後竟未下車察看亦未盡救護義務，反駕車逃離現場，
    經目擊者李再生、鄧淑娟發現，各自駕駛機車自後追趕告知
    業已肇事後，被告丙○○仍藉故推託未返回現場查看而繼續
    逃逸，嗣經李再生再次騎車追至臺北縣三峽鎮○○路○段23
    號將其攔下並報警查獲。因認被告丙○○所為，係涉犯刑法
    第276條第2項之業務過失致死罪嫌、同法第284條第2項之業
    務過失傷害罪嫌及同法第185條之4之肇事逃逸罪嫌等語（告
    訴人甲○○就被害人孫琇琴部分所涉過失致死犯行，業經原
    審法院依認罪協商程序判處有期徒刑六月，如易科罰金，以
    新臺幣一千元折算一日確定）。
二、按犯罪事實應依證據認定之，無證據不得認定犯罪事實；又
    不能證明被告犯罪者，應諭知無罪之判決，刑事訴訟法第15
    4條第2項、第301條第1項分別定有明文。而所謂認定犯罪事
    實之證據，係指足以認定被告確有犯罪行為之積極證據而言
    ，該項證據自須適合於被告犯罪事實之認定，始得採為斷罪
    資料，如未能發現相當證據，或證據不足以證明，自不能以
    推測或擬制之方法，以為裁判之基礎（參照最高法院40年台
    上字第86號、76年台上字第4986號判例意旨）。又汽車駕駛
    人依規定遵守交通規則行車時，得信賴其他汽車駕駛人亦能
    遵守交通規則，故關於他人違規行為所導致之危險，僅就可
    預見，且有充足時間可採取適當之措施以避免結果之發生時
    ，負其責任，對於他人突發不可知之違規行為並無防止之義
    務。至刑法上之過失犯，以行為人對於犯罪結果之發生按其
    情節應注意，並能注意，而不注意者，始克相當；若事出突
    然，依當時情形，不能注意時，縱有結果發生，仍不得令負
    過失責任（參照最高法院87年度臺非字第337號判決意旨）
    。
三、查公訴意旨認被告丙○○涉犯上揭業務過失致人於死、業務
    過失傷害及肇事逃逸等罪，無非係依被告供承有於上開時、
    地駕車行經該地，肇事後經告知業已肇事撞及他人後，仍未
    返回查看而逃逸，證人即告訴人甲○○、證人鄧淑娟、李再
    生於警詢及偵查中之證述、證人即到場處理本起事故之警員
    陳宏文於偵查中之證述、臺灣省臺北縣區車輛事故行車鑑定
    委員會96年1月16日北縣鑑字第955181742號鑑定意見書、臺
    灣省車輛行車事故覆議鑑定委員會96年3月19日府覆議字第
    0966200625號函、臺灣板橋地方法院檢察署檢察官勘驗筆錄
    、驗斷書、相驗屍體證明書、亞東紀念醫院診斷證明書、道
    路交通事故現場圖、臺北縣政府警察局土城分局車禍死亡案
    勘察報告各一份、道路交通事故調查報告表二紙、肇事現場
    附近監視器錄影畫面翻拍光碟二張、翻拍照片六幀、現場及
    車損照片三十五幀等為其主要論據。訊據被告丙○○固供承
    有於上開時、地與告訴人甲○○所騎乘搭載被害人孫琇琴之
    機車同向而行，嗣告訴人甲○○人車倒地而受有前開傷害，
    而被害人孫琇琴則遭被告所駕聯結車子車右後輪碾壓而死亡
    ，及其肇事後並未停車察看等事實，惟堅詞否認有業務過失
    致死、業務過失傷害及肇事逃逸等犯行，辯稱：事發當時伊
    係以時速約三十公里之速度行駛在內側車道，並未偏離，且
    因所駕駛之聯結車車身很重，伊根本沒有察覺是否有與甲○
    ○之機車發生擦撞，而碾壓被害人者為子車之右後輪，伊在
    駕駛座也沒有感覺，不知自己已經肇事；嗣後李再生等人第
    一次攔下伊時，因不知自己有壓到被害人，故懷疑對方是否
    為詐騙集團，方未折返現場察看，並非有意逃逸云云。
四、經查：
(一)證人即告訴人甲○○、乙○○、證人劉見利、鄧淑娟、李再
    生、王春梅於警詢中所為之陳述及亞東紀念醫院醫師蔡振流
    所開立之診斷證明書乙紙，雖均係被告以外之人於審判外所
    為之言詞或書面陳述，然經本院於審判期日提示被告調查證
    據並告以要旨時，被告及辯護人於言詞辯論終結前均未聲明
    異議，且本院審酌證人乙○○為被害人孫琇琴之父、劉見利
    為被告之父、證人李再生、鄧淑娟為單純之目擊者，告訴人
    甲○○為唯一知悉兩車肇事經過之當事人，醫師蔡振流則為
    依其專業執行業務之醫師，前與被告並無怨隙，均無攀誣構
    陷被告之動機，渠等於事發後記憶猶新之際所為之陳述，及
    醫師蔡振流於案發後不久依其專業檢視告訴人甲○○傷勢後
    所為之診斷，可信性甚高，如以之作為證據應屬適當，依刑
    事訴訟法第159條之5規定，即有證據能力。
(二)被告於上開時、地駕駛聯結車（含NF-906車號之曳引車、下
    稱母車，及N7-48 車號之拖車，下稱子車）搭載證人劉見利
    ，行駛於內側車道內，與同向行駛於外側車道由告訴人甲○
    ○所駕駛之前揭機車發生事故後（被告對有無實際擦撞到機
    車仍有疑義），告訴人甲○○之機車因而倒地，使告訴人甲
    ○○受有上開傷害，機車後座之被害人孫琇琴則因此被捲入
    被告所駕聯結車子車右後輪前方，遭該右後輪碾壓死亡等事
    實，此劇被告供承不諱在卷，核與證人甲○○、劉見利、鄧
    淑娟、李再生於警詢、偵查及原審法院審理時，證人王春梅
    於警詢及偵查中所為之證述相符，並有道路交通事故現場圖
    、現場草圖、診斷證明書各一紙、土城警分局孫琇琴車禍死
    亡案勘察報告一份、道路交通事故調查表二紙、現場及車損
    照片三十四幀等附卷可稽。而被害人孫琇琴確實因本件車禍
    遭被告聯結車子車之右後輪碾壓造成腹骨盆外傷、身體挫斷
    而當場死亡等情，並經臺灣板橋地方法院檢察署檢察官督同
    檢驗員相驗屬實，製有勘驗筆錄、驗斷書、相驗屍體證明書
    、刑事警察局95年9月28日DNA型別鑑驗書各一份、相驗屍體
    照片四幀在卷可按，是此部分之事實堪以認定。
(三)本件車禍發生經過，被告供稱其完全沒有察覺，又證人李再
    生、鄧淑娟、王春梅均係聽聞聲響或發現被害人遺體後方知
    發生車禍，並未直接目擊車禍發生經過等情，並據渠等證述
    在卷；本件車禍發生後，鑑識人員雖在告訴人甲○○機車左
    照後鏡採得黃色、藍色之轉移漆及所沾附之黑色物質，然經
    比對後，與被告聯結車子車刮擦痕上之綠色漆顏色不相符，
    兩車之其餘部位，則未發現足資比對之跡證以研判實際撞擊
    位置乙節，亦有土城警分局孫琇琴車禍死亡案勘察報告一份
    在卷可按，是本件依調查所得之證據，僅能以告訴人甲○○
    所描述之事故經過作為主要之認定依據。準此，細觀告訴人
    甲○○歷次之證述，其於案發當天下午4時許，在亞東醫院
    急診中第一次接受警員訊問時，對於車禍發生之經過證稱：
    「當時對方（指被告車輛）在我前面，約十幾公尺。…我駕
    重機車ASY-018車號由中央路四段往三峽方向行駛，行經肇
    事時、地，我行駛機車車道，我前面有乙輛機車（車號不詳
    ）開的很慢，我機車也跟著開的很慢，突然我左邊照後鏡被
    對方車子之子車車角發生碰撞，車禍就這樣發生。…我與對
    方都是同方向行駛，聯結車是在我機車的左邊，我機車是在
    他的右邊。」等語（見95年度相字第1289號相驗卷第14、16
    頁）；而於96年2月1日接受檢察官訊問時，告訴人甲○○則
    證稱：「…我只好將車騎在靠近內外側車道分隔線的位置，
    因為我前方有一台機車不知何故停下，我就停在他後方，我
    當時就回頭跟死者聊天就突然感覺左後視鏡被勾到，我的車
    就以順時針方向旋轉至被告車下。」等語（見95年度偵字第
    24732號偵查卷第98頁），嗣於同年4月4日接受檢察官訊問
    時，告訴人甲○○又證稱：「當時因為大家都在等紅燈，待
    綠燈亮起起步時，因為我停靠在被告車輛的右手邊且相當接
    近，所以可能是他比我先起步才將死者捲入車輪下。」等語
    （見同上偵查卷第113頁），此部分所述與其嗣後在原審法
    院審理時及本院審理時所為之證述相同。按告訴人甲○○一
    開始先證稱當時其機車「開的很慢」，並未提到其有停車，
    第二次則稱有機車有停下，但亦表示「不知何故停下」，第
    三次即96年4月4日接受檢察官訊問以後，突然改稱當時是因
    為「等紅燈」所以停下等語，顯然告訴人甲○○之證詞先後
    已有所更易，且有越來越清楚之情形，而告訴人甲○○事實
    上對於本件車禍事故之發生亦具有未注意兩車併行間隔之過
    失，業經原審法院判刑確定在案，告訴人甲○○騎乘之機車
    當時所搭載之被害人孫琇琴復為其公司之同事，除在法律責
    任上具有利害關係外，本身對於被害人在道義上、良心上亦
    有一定程度之自責，是不論告訴人甲○○係有意規避較重之
    法律責任，或因良心上之自責，在回憶案發經過時，無意間
    有減輕自己責任之自我防衛傾向，其有自行修補原先記憶或
    證詞之跡象甚明。再參以一般人對於事件發生經過之記憶，
    理應以最接近發生時間之時點記憶最清楚、最不易受到污染
    之經驗法則，顯然當以告訴人甲○○於案發當天第一次接受
    警方訊問時所描述之情形，較為可信，而非事後已一再修補
    後之證詞，至為灼然，亦即本件兩車應係在行進中（包含減
    速中）發生事故之可能性較大。
(四)依卷附現場照片所示，當時被告所駕聯結車之子車右後輪碾
    壓被害人之處係位在內側車道，碾壓時右後輪血跡胎痕之外
    緣，距離內、外車道間之車道線（白色虛線），至少有一面
    機車車牌之寬度（見上開偵查卷第35頁下方碾壓起點之照片
    ），即至少有二、三十公分以上之距離，而該沾有血跡之右
    後輪胎痕自碾壓時起，係一路往外車道方向偏斜，並非往內
    車道內側之路中雙黃實線方向修正，按兩車發生擦撞到被害
    人倒地遭碾壓間，不過一、兩秒之短暫時間，是若依一般車
    輛正常之行駛方式及角度，兩車實際發生擦撞時，被告聯結
    車之右後輪，理應較距離上開內、外車道線約二、三十分之
    碾壓胎痕起點，更為接近路中雙黃實線處，或至少不會較該
    處更接近內、外車道間之車道線甚明。而經原審法院勘驗與
    被告相同之聯結車子車之結果，該子車右側車身最寬處（即
    右側車輪上方之車斗）與右側車輪輪胎最外緣接地處（即可
    留下胎痕處），寬度為七點六公分，有該勘驗筆錄在卷可參
    （見原審卷第103頁），是當時被告聯結車子車右側車身最
    寬處，應與內、外車道間之車道線，仍有十餘公分到二十餘
    公分之距離，應堪認定，從而本件兩車實際發生擦撞之位置
    ，顯然係在被告聯結車所行駛之內側車道內，當無疑義，此
    本件事故發生原因經送請臺灣省車輛行車事故覆議鑑定委員
    會覆議鑑定結果，亦同認兩車碰撞地點應位於內側車道內，
    有該鑑定委員會96年3月19日府覆議字第0966200625號函在
    卷可參。另依卷附現場圖所示，被告聯結車當時所在之內側
    車道寬約三點一公尺，而被告之聯結車車寬據土城警分局鑑
    識課人員丈量結果為二百四十公分（不含照後鏡），亦經上
    開土城警分局勘察報告詳述甚明，是若被告聯結車維持在內
    側車道正中央行駛時，距離內、外車道間之車道線，亦僅有
    三十五公分之距離，本件被告聯結車發生擦撞時既然與該車
    道線間仍有十餘公分至二十餘公分之距離，並未過度逼近外
    側車道，實不可能期待駕駛人持續將車輛保持在車道正中央
    ，是上開距離顯然仍在合理之偏移範圍內，故本件被告聯結
    車於事發當時，乃係正常行駛於內側車道內，亦堪以認定。
(五)關於發生擦撞前兩車之相對位置，被告一再供稱當時告訴人
    所騎乘之機車在其車輛後方云云，而告訴人甲○○於警詢時
    亦明確供稱當時被告之聯結車係在騎前方約十幾公尺（見上
    開相驗卷第14頁），而經原審法院當庭勘驗事故發生前距離
    現場稍遠處瓦斯行附近之監視器錄影畫面翻拍光碟結果（如
    上開偵查卷第 116頁翻拍照片所示，但畫面中在告訴人機車
    旁之砂石車並非被告之聯結車），被告之聯結車係在畫面時
    間當日中午12時16秒時進入畫面，被告之機車則係在12時45
    秒時進入畫面，亦即被告之機車係晚於被告之聯結車約29秒
    之時間到達該路段。另經勘驗在事發地點前十餘公尺金飾店
    之監視器錄影畫面翻拍光碟結果（如上開偵查卷第54、55頁
    翻拍照片所示），當時告訴人甲○○係騎乘機車後載被害人
    自被告所駕聯結車右後方逐漸往前行駛，當時兩車之車速相
    當，有該勘驗筆錄在卷可參（見原審卷第59頁），是由上情
    可知，事故發生前，被告所駕聯結車事實上乃係前車，而告
    訴人所駕之機車乃係自右後方外側車道逐漸往前，最後與被
    告聯結車併行之後車甚明。另關於被告聯結車當時之車速，
    被告供稱當時車流量大，伊是緩慢行駛云云，此證人即告訴
    人甲○○於偵查中亦證稱：伊左側車流量算大，故左方車輛
    車速算緩慢云云，另證人鄧淑娟於原審法院審理時亦證稱當
    時聯結車是慢慢開過去云云（見原審卷第68頁），是被告所
    供當時駕駛之聯結車行經肇事地點時，因車流量大，故車速
    緩慢乙節，應屬事實，而堪認定。
(六)綜合上情觀之，本件被告之聯結車，係以緩慢之速度正常行
    駛在其內側車道中，並無過於偏向外側車道之情事，尚難認
    其有未注意併行距離之情形。況相較於告訴人甲○○之機車
    而言，被告之聯結車乃屬行進間之「前車」，而查車輛行駛
    時，駕駛人除非要變換車道或轉彎，最重要者乃為注意「車
    前狀況」，實難要求其不斷轉頭觀看照後鏡以察覺後車有無
    超越或併行，而苛求其持續修正與外側車道車輛間之間隔距
    離，且因汽車駕駛座位在左側，對於右側併行車輛之間隔距
    離，事實上亦不容易估計，反而是左側車輛就其與右側車輛
    之併行間隔距離，較容易判斷，是就行駛在右側之前車而言
    ，原則上僅能要求其盡量行駛在其內側車道中央處，不可過
    分偏離車道，否則不斷注意左側併行車輛結果，反而會造成
    更大之行車危險。從而，本件應密切注意併行距離者應是騎
    乘機車由右後方往前併行或超越之告訴人甲○○，實難期本
    在前方內側車道正常行駛之被告就本件事故之發生應採取如
    何之必要安全措施，本件被告既已遵守交通秩序行車，其就
    告訴人甲○○騎乘搭載被害人孫琇琴自其右後方駛來，不知
    何故機車倒地，被害人因此捲入其所駕聯結車子車右後輪之
    突發狀況，被告實屬無從預見，而責令其應注意並預為相當
    之避讓措施，是以依當時之情形，被告既無從防範以避免被
    害人死亡結果之發生，並無應注意而疏於注意之情事，自難
    令其負過失之責。
(七)肇事逃逸部分：本件雖無法由現場及雙方車輛上之跡證研判
    實際擦撞地點，惟依告訴人甲○○所述，可能係其機車左照
    後鏡遭被告聯結車子車車斗右前方所勾住或擦過因而重心不
    穩致人車倒地，又被告聯結車碾壓被害人身體處係位在子車
    之右後輪，當時被告聯結車乃係滿載乙節，亦有現場照片及
    過磅單一份在卷可按。經原審法院以具有彈性及一定韌度，
    與人體相近之汽車輪胎模擬勘驗結果，認在滿載之情形下，
    可能係因聯結車底盤較高之緣故，縱使未碾壓物品，行車時
    在駕駛所在之車頭，感覺上已是上下晃動，而在「子車」右
    後輪碾壓高度約十七公分之汽車輪胎時，與未碾壓到物品時
    之感覺並無差異，再疊起二個汽車輪胎，即高度約三十幾公
    分，已超越正常人體躺下時之骨盆腔部位高度時，仍然未覺
    有何差異，反之，將一個輪胎放在「母車」右後輪後方時，
    即有壓到物品之感覺，有該勘驗筆錄在卷可參（見原審卷第
    103頁、104頁），亦即位在駕駛座之被告，在聯結車「母車
    」壓到人體時，或可有一定感覺，但在「子車」右後輪壓到
    人體時，實不易為其所察覺甚明。又被告之聯結車子車連碾
    壓到具有一定高度、體積之人體均不易為被告所察覺，則若
    僅係子車擦過或勾到告訴人甲○○機車之左照後鏡，顯然亦
    無從為被告所知悉，是由上開實際勘驗結果可知，被告辯稱
    其當時不知聯結車子車與告訴人之機車發生擦撞，亦不知子
    車右後輪碾壓到被害人等語，尚屬有據。又車禍發生時雖有
    撞擊聲或機車倒地聲（依告訴人甲○○所述係機車左後照鏡
    遭勾到而倒地，而非直接遭撞擊之情形觀之，該聲響應係機
    車倒地聲），然依證人鄧淑娟於原審法院審理時證稱：當時
    中午放學時間車子很多、小朋友也很多，其實沒有聽到碰撞
    的聲音云云（見原審卷第69頁），可知當時撞擊之聲音應不
    甚大，則在吵雜之情形下，若被告聯結車剛好踩油門加速，
    因聯結車等重型車輛之加速聲音甚大，確實有可能掩蓋住撞
    擊聲或機車倒地聲，是亦難以此認被告應可藉由聲響知悉自
    己已經肇事。
(八)被告肇事後，證人李再生、鄧淑娟即立刻駕車追趕，並在土
    城市○○路○段尾第一次攔下被告告知肇事後，被告雖未折
    返現場，然依前述勘驗結果可知，被告當時可能並未察覺自
    己子車右後輪有碾壓到被害人，而依證人李再生於原審法院
    審理時證稱：伊並未親眼目擊肇事經過，僅係懷疑為被告之
    聯結車肇事，也不確定是否為被告肇事，只是請被告回現場
    釐清責任，當時被告及證人劉見利父子表情很訝異云云（見
    原審卷第130、134頁），證人鄧淑娟於原審法院審理時證稱
    ：伊當時係告知可能是被告撞的，副駕駛座之劉見利回答應
    該不是，伊便說最好不是，如果是被告撞的，最好回去看云
    云（見原審卷第68頁），足徵當時證人李再生、鄧淑娟均僅
    係以懷疑之口吻告知被告父子，並非明確告知就是被告聯結
    車肇事，要求被告一定要回到現場，則在此情形下，被告父
    子既然並未察覺到自己之聯結車已經碾壓到被害人，素不相
    識之證人李再生、鄧淑娟突然攔車後僅告知可能係其所駕之
    聯結車肇事，則被告父子主觀上認為自己肇事之可能性不大
    ，可能係證人李再生等人認錯車，或係詐騙集團之情形，衡
    情亦非悖於常情。再參以證人鄧淑娟、王春梅於偵查中均明
    確證稱肇事後，被告並未有加速逃逸之情形（見偵查卷第99
    頁），證人鄧淑娟於原審法院審理時亦證稱肇事後被告聯結
    車是慢慢開過去云云（見原審卷第68頁），依此，客觀上被
    告並未有加速逃逸之動作，亦與一般肇事加速逃逸之反應迥
    異，是尚難僅因被告第一次被攔下後未折返現場，即認被告
    當時已知自己肇事，而有肇事逃逸之故意。
五、綜上所述，本件車禍之肇事原因，應係告訴人甲○○騎乘機
    車由右後方往前併行時，未與本在前方內側車道行駛之被告
    聯結車保持足夠之安全併行距離，致上開機車倒地，告訴人
    甲○○因而受有上述傷害，及其所乘載之被害人孫琇琴因而
    遭被告聯結車子車右後輪碾壓而不治身亡，而被告當時在其
    遵行車道內行駛，既無變換車道或右轉之意圖，且無證據足
    資證明被告所駕駛之聯結車有向右偏行至內、外車道間分隔
    線之情事，被告並行駛於告訴人甲○○所騎乘之機車前方，
    其就本件車禍之發生，實無何應注意而疏於注意之過失可言
    ，此外，復查無其他積極證據足以證明被告有公訴人指訴之
    過失致人於死或過失傷害犯行，被告所辯其就本件車禍之發
    生並無過失云云，應堪採信。又與告訴人甲○○機車發生擦
    撞及碾壓被害人者均為被告所駕聯結車之子車，因滿載之故
    ，事實上位在母車駕駛座之被告可能沒有感覺，業據原審法
    院勘驗在卷，亦不能僅因證人李再生等人第一次攔車時，被
    告未折返現場，即逕行推測其已知所駕車輛與告訴人甲○○
    機車擦撞及碾壓被害人肇事之情事，且並查無其他證據足資
    證明被告當時係在明知已肇事之情形下而有逃離現場之行為
    ，被告所辯其並無肇事逃逸之故意云云，亦堪採信。被告所
    涉業務過失致死、業務過失傷害及肇事逃逸等犯行，均屬不
    能證明，原審因而以不能證明被告犯罪，而為被告無罪之諭
    知，經核並無不合，檢察官依告訴人請求提起上訴，上訴意
    旨以被告行車未注意兩車併行之間隔並隨時採取必要之安全
    措施，就本件事故之發生確有過失，且被告經路人攔阻，告
    知肇事後仍向前行駛，繼續逃逸，顯然有肇事後逃逸之故意
    ，而認被告就本件車禍之發生同有過失，且有肇事逃逸之故
    意，並指摘原審判決被告無罪係屬不當，惟此依前所述，檢
    察官上訴尚難認有理由，應予駁回。
據上論斷，應依刑事訴訟法第368條，判決如主文。
本案經檢察官姜貴昌到庭執行職務。
中    華    民    國    97    年    10    月    16    日
                  刑事第五庭    審判長法  官  吳  敦
                                      法  官  陳春秋
                                      法  官  張傳栗
以上正本證明與原本無異。
檢察官如不服本判決，應於收受送達後十日內向本院提出上訴書
狀，其未敘述上訴之理由者並得於提起上訴後十日內向本院補提
理由書（均須按他造當事人之人數附繕本）。
                                      書記官  李佩真
中    華    民    國    97    年    10    月    16    日


司法院資訊處製作；財團法人民間司法改革基金會備份。
